Inventaris van het archief van de Veterinaire Dienst van het Ministerie van Landbouw, Natuurbeheer en Visserij, 1971-1995
Nationaal Archief, Den Haag
- STUKKEN BETREFFENDE DE ORGANISATIE, 1
  - Lichamen, organen, instellingen en functionarissen, 1.4
    - Delegaties en gedelegeerden; commissies en werkgroepen, 1.4.1
      - Vergaderstukken van de Coördinatiecommissie Veterinaire Dienst/Veterinaire Hoofd Inspectie/Algemene Inspectie Dienst., 1976-1979; 79; omslag
      - Vergaderstukken van de Werkgroep Financiering Stichting Gezondheidszorg voor Dieren., 1985-1987; 80; pak
      - Vergaderstukken van de Raad voor Dierenaangelegenheden., 1990-1994; 81; pak
        Tevens instelling van de raad.
  - Beleidsbepaling. Regeling, vaststelling en vastlegging van de bestuurs- en beheershandelingen, 1.5
    - Ambtelijke formaliteiten, 1.5.1
      - Stukken betreffende de beantwoording van kamervragen inzake diverse veterinaire aangelegenheden., 1967-1984; 82-85; 4 pakken
        - 1967-1973, 82
        - 1974-1979, 83
        - 1980-1981, 84
        - 1982-1984, 85
    - Wetten, besluiten, beschikkingen, reglementen, verordeningen, enz., 1.5.2
      - Stukken betreffende de behandeling van ontwerpen en herzieningen van diverse wetten en besluiten., 1971-1979; 86; pak
    - Notulen van vergaderingen, algemene rapporten en statistieken, 1.5.3
      - Vergaderstukken, 1.5.3.1
        - Vergaderstukken van het overleg met de Algemene Inspectiedienst (AID)., 1971-1983; 87-89; 1 omslag en 2 pakken
          - 1971-1975, 87
          - 1976-1979, 88
          - 1980-1983, 89; omslag
        - Vergaderstukken van de inspecteurs van de Veterinaire Dienst., 1971-1984; 90-113; 1 omslag en 23 pakken
          - 1971, 90
          - 1972, 91
          - 1973, 92
          - 1974, 93
          - 1975, 94
          - 1976, 95
          - 1977 jan. - apr., 96
          - 1977 mei - juni, 97
          - 1977 juli - aug., 98
          - 1977 sep. - okt., 99
          - 1977 nov. - dec., 100
          - 1978 jan. - mrt., 101
          - 1978 apr. - mei, 102
          - 1978 juni - aug., 103
          - 1978 sep. - dec., 104
          - 1979 jan. - feb., 105
          - 1979 mrt. - mei, 106
          - 1979 juni - dec., 107
          - 1980 jan. - mrt., 108
          - 1980 apr. - dec., 109
          - 1981, 110
          - 1982, 111
          - 1983, 112
          - 1984, 113; omslag
        - Vergaderstukken van overleg met diverse instanties betreffende onderwerpen op het gebied van gezondheid en welzijn van dieren., 1971-1992; 114-124; 11 pakken
          - 1971-1972, 114
          - 1973, 115
          - 1974, 116
          - 1975, 117
          - 1976, 118
          - 1977, 119
          - 1978, 120
          - 1979-1984, 121
          - 1985-1989, 122
          - 1990-1991, 123
          - 1992, 124
        - Vergaderstukken van de staf-, substaf- en kleine stafvergaderingen., 1971-1994; 125-174; 8 omslagen en 42 pakken
          - 1971-1972, 125; omslag
          - 1973-1974, 126; omslag
          - 1975-1976, 127
          - 1977, 128
          - 1978, 129
          - 1979, 130
          - 1980, 131
          - 1981, 132; omslag
          - 1982, 133; omslag
          - 1983, 134; omslag
          - 1984, 135; omslag
          - 1985-1986, 136; omslag
          - 1989 sep., 137; omslag
          - 1989 okt., 138
          - 1989 nov., 139
          - 1989 dec., 140
          - 1990 jan. - feb., 141
          - 1990 mrt. - apr., 142
          - 1990 mei, 143
          - 1990 juni - juli, 144
          - 1990 aug. - sep., 145
          - 1990 okt., 146
          - 1990 nov. - dec., 147
          - 1991 jan. - feb., 148
          - 1991 mrt. - mei, 149
          - 1991 juni - juli, 150
          - 1991 aug. - sep., 151
          - 1991 okt. - nov., 152
          - 1991 dec., 153
          - 1992 jan., 154
          - 1992 feb., 155
          - 1992 mrt., 156
          - 1992 apr. - mei, 157
          - 1992 juni - juli, 158
          - 1992 aug. - sep., 159
          - 1992 okt., 160
          - 1992 nov. - dec., 161
          - 1993 jan., 162
          - 1993 feb., 163
          - 1993 mrt., 164
          - 1993 apr. - mei, 165
          - 1993 juni - juli, 166
          - 1993 aug. - sep., 167
          - 1993 okt. - dec., 168
          - 1994 jan. - feb., 169
          - 1994 mrt. - apr., 170
          - 1994 mei - juli, 171
          - 1994 aug. - sep., 172
          - 1994 okt., 173
          - 1994 nov. - dec., 174
        - Vergaderstukken van het periodiek overleg met het Centraal Diergeneeskundig Instituut., 1973-1986; 175-183; 3 omslagen en 6 pakken
          - 1973-1976, 175
          - 1977, 176
          - 1978-1979, 177
          - 1980, 178; omslag
          - 1981, 179
          - 1982, 180
          - 1983, 181
          - 1984, 182; omslag
          - 1985-1986, 183; omslag
        - Vergaderstukken van de adjunct-inspecteurs van de Veterinaire Dienst., 1974-1983; 184-193; 5 omslagen en 5 pakken
          - 1974, 184
          - 1975, 185; omslag
          - 1976, 186; omslag
          - 1977, 187; omslag
          - 1978, 188
          - 1979, 189
          - 1980, 190
          - 1981, 191
          - 1982, 192; omslag
          - 1983, 193; omslag
        - Vergaderstukken van het periodiek overleg met de Directeur-Generaal voor de Landbouw en de Voedselvoorziening., 1976-1979; 194; pak
        - Vergaderstukken van de districtsadministrateurs., 1976-1982; 195-197; 1 pak en 2 omslagen
          - 1976-1977, 195
          - 1978-1979, 196; pak
          - 1980-1982, 197
        - Vergaderstukken van het periodiek overleg met de Directie Voedings- en Kwaliteitsaangelegenheden., 1979; 198; pak
        - Vergaderstukken van het periodiek overleg met de Directie Veehouderij en Zuivel., 1979-1991; 199-210; 5 pakken en 7 omslagen
          - 1979, 199
          - 1980, 200
          - 1981, 201; pak
          - 1982, 202; pak
          - 1983, 203
          - 1984, 204
          - 1985, 205; pak
          - 1986, 206; pak
          - 1987, 207
          - 1988, 208
          - 1989, 209
          - 1990-1991, 210; pak
        - Vergaderstukken van het periodiek overleg met de Directie Landbouwkundig Onderzoek., 1983-1984; 211; omslag
        - Vergaderstukken van het periodiek overleg met het Centraal Diergeneeskundig Instituut en de Directie Landbouwkundig Onderzoek., 1983-1990; 212-217; 3 omslagen en 3 pakken
          - 1983-1984, 212
          - 1985-1986, 213
          - 1987, 214
          - 1988, 215; omslag
          - 1989, 216; omslag
          - 1990, 217; omslag
        - Vergaderstukken van het directeurenoverleg van onderzoeksinstellingen en beleidsdirecties op het gebied van dierlijke productie., 1985-1989; 218; omslag
        - Vergaderstukken van het periodiek overleg met de Rijksdienst voor de Keuring van Vee en Vlees., 1985-1992; 219-221; 3 pakken
          - 1985-1988, 219
          - 1989, 220
          - 1990-1992, 221
        - Vergaderstukken van het periodiek overleg tussen de Directies Veterinaire Dienst, Voedings- en Kwaliteitsaangelegenheden en Veeteelt en Zuivel., 1986-1988; 222; omslag
        - Vergaderstukken van het periodiek overleg met de Rijksdienst voor de Keuring van Vee en Vlees en met de Centrale Organisatie voor de Vleesgroothandel., 1986-1989; 223; omslag
        - Vergaderstukken van de stafvergaderingen met de Veterinaire Hoofdinspectie., 1987; 224; omslag
        - Vergaderstukken van de grote stafvergaderingen (stafleden en afdelingshoofden)., 1991-1993; 225; pak
        - Vergaderstukken van het regulier overleg met de Directie Milieu, Kwaliteit en Gezondheid, Rijksdienst voor de Keuring van Vee en Vlees en met de Chief Veterinary Officer., 1994; 226; omslag
      - Algemene rapporten, circulaires en statistieken, 1.5.3.2
        - Reisverslagen van bezoeken aan diverse landen., 1971-1979; 227-228; 2 pakken
          - 1971-1973, 227
          - 1974-1979, 228
        - Circulaires bestemd voor de inspecteurs van de Veterinaire Dienst., 1974-1978; 229-233; 5 pakken
          - 1974, 229
          - 1975, 230
          - 1976, 231
          - 1977, 232
          - 1978, 233
        - Kwartaalverslagen van de Veterinaire Dienst., 1974-1981; 234-241; 1 omslag en 7 pakken
          - 1974, 234; omslag
          - 1975, 235
          - 1976, 236
          - 1977, 237
          - 1978, 238
          - 1979, 239
          - 1980, 240
          - 1981, 241
        - Jaarverslagen van de Veterinaire Dienst., 1976-1986; 242-245; 2 omslagen en 2 pakken
          - 1976-1977, 242
          - 1978-1979, 243; omslag
          - 1980-1983, 244
          - 1984-1986, 245; omslag
        - Tweewekelijkse informatiebulletins voor de staf van de minister., 1977-1984; 246-247; 1 omslag en 1 pak
          - 1977-1979, 246
          - 1980-1984, 247; pak
        - Weekrapporten van de Veterinaire Dienst., 1983-1989; 248-270; 3 omslagen en 20 pakken
          - 1983 juli - dec., 248
          - 1984 jan. - mrt., 249
          - 1984 apr. - aug., 250
          - 1984 sep. - dec., 251
          - 1985 jan. - mrt., 252
          - 1985 apr. - juni, 253
          - 1985 juli - dec., 254
          - 1986 jan. - mrt., 255; omslag
          - 1986 apr. - mei, 256
          - 1986 juni - okt., 257
          - 1986 nov. - dec., 258; omslag
          - 1987 jan. - juli, 259
          - 1987 aug. - okt., 260
          - 1987 nov. - dec., 261
          - 1988 jan. - mei, 262
          - 1988 juni - juli, 263
          - 1988 aug. - dec, 264
          - 1989 jan. - feb., 265
          - 1989 mrt. - mei, 266
          - 1989 juni - aug., 267
          - 1989 sep., 268; omslag
          - 1989 okt., 269
          - 1989 nov., 270
  - Wijze van uitoefening van de bestuurs- en beheerstaak, 1.6
    - Financiële tussenkomst, subsidie, 1.6.1
      - Stukken betreffende de totstandkoming van een schaderegeling voor bedrijven die schade hebben geleden ten gevolge van het onderzoek op het voorkomen van DES-hormonen bij runderen., 1982-1984; 271; omslag
- PERSONEEL, 2
  - Stukken betreffende de instelling van de Dienstcommissie en vergaderverslagen., 1971-1979; 272; pak
  - Stukken betreffende de totstandkoming van functiebeschrijvingen., 1973-1979; 273; pak
  - Verslagen van de Werkgroep Functiebeschrijving Pluimveekeurmeesters, Werkgroep Functie-Ontwikkeling Kontaktman en de Werkgroep Functieomschrijving Pluimveekeuringsdierenarts., 1980-1982; 274; omslag
- TAAK, 3
  - Bescherming van dieren tegen mishandeling en verwaarlozing, 3.1
    - Stukken betreffende de beantwoording van vragen van burgers en het geven van voorlichting met betrekking tot de bescherming van dieren tegen mishandeling., 1971-1980; 275-277; 1 omslag en 2 pakken
      - 1971-1973, 275
      - 1974-1975, 276; omslag
      - 1976-1980, 277
    - Stukken betreffende het nemen van maatregelen tegen het ritueel slachten., 1971-1989; 278-280; 1 omslag en 2 pakken
      - 1971-1979, 278; omslag
      - 1980-1984, 279
      - 1985-1989, 280
    - Stukken betreffende de behandeling van de problematiek rond de huisvesting en verzorging van vleeskalveren., 1987-1989; 281; omslag
    - Vergaderstukken van de Commissie van Advies Ethiek en Biotechnologie bij Dieren., 1989-1994; 282-283; 2 pakken
      - 1989-1990, 282
      - 1991-1994, 283
  - Gezondheid van mens en dier, 3.2
    - Voedselkwaliteit, 3.2.1
      - Circulaires gericht aan de rijkskeurmeesters en hoofden van de keuringsdiensten betreffende de slachting van zieke en van ziekte verdachte dieren., 1971; 284; omslag
      - Stukken betreffende het geven van instructies met betrekking tot de wettelijke bepalingen voor erkenning van slachthuizen en uitsnijderijen in verband met richtlijnen van de Europese Economische Gemeenschap (EEG)., 1971-1972; 285; pak
      - Stukken betreffende het geven van richtlijnen bij de uitvoering van keuringen van uitsnijderijen in verband met aanvragen voor exporterkenning., 1971-1972; 286; omslag
      - Stukken betreffende het houden van toezicht op de naleving van de veterinaire regelgeving bij pluimveeslachterijen., 1971-1979; 287-295; 4 omslagen en 5 pakken
        - Algemeen. 1971-1979, 287-290
          - 1971-1973, 287
          - 1974-1975, 288
          - 1976-1977, 289
          - 1978-1979, 290
        - Het keuren van het bronwater op de slachterijen, 1972 - 1973, 291; omslag
        - Inspecties van de koel- en vrieshuizen, 1973 - 1974, 292; omslag
        - Wijziging van de Beschikking Erkenning Slacht-, Koel- en Vrieshuizen, 1973 - 1977, 293; omslag
        - Controle op de hygiëne, 1974 - 1975, 294; omslag
        - Vernieuwing van de erkenningen in de zin van artikel 2 van de Beschikking Erkenning Slacht-, Koel- en Vrieshuizen Pluimvee, 1974 - 1975, 295
      - Stukken betreffende het houden van toezicht op de naleving van veterinaire regelgeving bij slachthuizen, uitsnijderijen en vleeswarenfabrieken., 1972-1979; 296-301; 3 omslagen en 3 pakken
        - Algemeen, 1973 - 1979, 296
        - Slachtmethoden, 1972 - 1973, 297; omslag
        - Inrichtingseisen koelhuizen en vrieshuizen, 1972 - 1975, 298
        - Exporterkenningen. 1973-1979, 299-301
          - 1973-1975, 299; omslag
          - 1976-1977, 300; omslag
          - 1978-1979, 301
      - Stukken betreffende de totstandkoming van het tijdelijke Besluit Hygiëne Pluimveevlees., 1974-1977; 302; pak
      - Stukken betreffende de totstandkoming van het Handboek Vleesverwerkende Bedrijven., 1975-1979; 303-305; 3 pakken
        - 1975, 303
        - 1976, 304
        - 1977-1979, 305
      - Vergaderstukken van de Commissie Pluimveeslachthygiëne., 1983-1984; 306; omslag
      - Stukken betreffende de vaststelling van het Nationaal Plan tot uitvoering van de Richtlijn van de Europese Raad van 16 september 1986 inzake het onderzoek van dieren en vers vlees op de aanwezigheid van residuen (86/469/EEG)., 1986-1994; 307-312; 2 omslagen en 4 pakken
        - Hormonenoverleg en hormonenonderzoek, 1986 - 1989, 307
        - Uitslagen van het hormonenonderzoek, 1988, 308; omslag
        - Overige stoffen, 1988 - 1989, 309; omslag
        - Hormonen en overige stoffen, 1990 - 1992, 310
        - Het voeren van overleg over de werkwijze bij de controle op hormonen in vee en vlees en een uniform keuringsonderzoek op hormonen binnen de Europese Commissie, 1990 - 1994, 311
        - Hormonen, zoönosen en overige stoffen, 1993 - 1994, 312
      - Stukken betreffende het voeren van overleg met vertegenwoordigers van de Europese Commissie naar aanleiding van inspectiebezoeken aan export-slachthuizen in Nederland., 1989-1993; 313; omslag
      - Vergaderstukken van de Projectgroep CICK (Project Certificatie als Instrument voor Controle en Keuringen)., 1994-1995; 314-316; 3 pakken
        - 1994, 314
        - 1995 apr. - juni, 315
        - 1995 juli - aug., 316
    - Milieuhygiëne en Verontreiniging, 3.2.2
      - Stukken betreffende het verrichten van onderzoek naar de gevolgen van veehouderij voor het milieu., 1971-1975; 317; omslag
    - Gezondheid en welzijn dieren, 3.2.3
      - Algemeen, 3.2.3.1
        - Stukken betreffende het wijzigen of aanvullen van de Veewet., 1972-1989; 318-324; 3 omslagen en 3 pakken
          - Stukken betreffende de behandeling van wetsvoorstellen inzake wijzigingen van de Veewet, 1985 - 1989, 318; omslag
          - Diverse correspondentie, 1973 - 1979, 319; omslag
          - 1972-1973, 320; omslag
          - 1974, 321
          - 1975-1976, 322; omslag
          - 1977-1978, 323
          - 1985-1989, 324
        - Stukken betreffende de totstandkoming van de Wet Dierenvervoer., 1976-1979; 325; pak
        - Stukken betreffende de totstandkoming van de Gezondheidswet voor Dieren., 1976-1994; 326-336; 11 pakken
          - 1976-1979, 326
          - 1980-1984, 327
          - 1985-1987, 328
          - 1988-1992, 329
          - 1993-1994, 330
          - Stukken van de Projectgroep Welzijnsmaatregelen, met als taak het uitwerken van wetsartikelen van de Gezondheids- en Welzijnswet voor Dieren. 1993-1994, 331-336
            - 1993 mei - aug., 331
            - 1993 sep. - okt., 332
            - 1993 nov. - dec., 333
            - 1994 jan. - apr., 334
            - 1994 mei - juni, 335
            - 1994 juli - nov., 336
        - Vergaderstukken van de Commissie Welzijn Landbouwhuisdieren., 1980; 337; pak
        - Vergaderstukken van de Commissie Welzijn Leghennen., 1980; 338; pak
        - Vergaderstukken van de Wetenschappenlijke Adviescommissie Doping Paarden., 1980; 339; pak
        - Vergaderstukken van de Commissie Welzijn Mest-/Vleeskalveren., 1980-1983; 340; omslag
        - Vergaderstukken van de Commissie Welzijn Varkens., 1980-1983; 341-344; 4 pakken
          - 1980, 341
          - 1981, 342
          - 1982, 343
          - 1983, 344
        - Stukken betreffende de wijzigingen en aanvullingen van de Rode Map betrekking hebbende op wetten op het beleidsterrein gezondheid en welzijn van dieren., 1980-1984; 345-350; 3 omslagen en 3 pakken
          Deze map bevat de aanvullingen op de Veewet, de Vogelziektewet, de Wet tot wering van besmettelijke ziekten bij knaagdieren, de Nertsenziektenwet, de Bijenwet 1947, de Antibioticawet, de Wet op de Uitoefening van de Diergeneeskunst, de Wet Dierenvervoer, de Landbouwkwaliteitswet, de Wet op de Dierenbescherming alsmede de instelling van de Raad voor Veterinaire Aangelegenheden en de Commissie Welzijn Landbouwhuisdieren.
          - Algemeen, 1981 - 1984, 345; omslag
          - 311 - 319, 1980 - 1981, 346
          - 320 - 325, 1981 - 1982, 347
          - 326 - 329, 1982, 348; omslag
          - 330 - 338, 1983, 349
          - 339 - 342, 1983, 350; omslag
        - Stukken betreffende het toezien op de naleving van gedragsregels ten aanzien van het welzijn van dieren., 1981-1986; 351-352; 2 pakken
          - 1981-1984, 351
          - 1985-1986, 352
        - Vergaderstukken van de Directeurenvergaderingen inzake de coördinatie van het welzijnsbeleid., 1981-1986; 353; pak
        - Stukken betreffende het vaststellen van het beleid ten aanzien van de huisvesting en verzorging van landbouwhuisdieren., 1985-1986; 354; omslag
        - Vergaderstukken van de Commissie Welzijn Varkens op Praktijkbedrijven., 1985-1988; 355; omslag
        - Vergaderstukken van de Werkgroep Welzijn Rundvee., 1986-1989; 356; omslag
          gericht op het welzijn van runderen in bedrijfsverband.
        - Stukken betreffende de bepaling van het te voeren beleid met betrekking tot de dikbilhouderij met vertegenwoordigers van het Ministerie van Landbouw en Visserij en het Nationaal Paasvee Comité., 1987-1988; 357; omslag
        - Nota's van de Veterinaire Dienst betreffende het gezondheidszorgbeleid voor de veehouderij., 1988-1989; 358; omslag
        - Stukken betreffende de beantwoording van kamervragen betreffende het verplicht voederen en drenken van varkens tijdens het internationaal vervoer., 1989; 359; omslag
        - Nadere uitwerking van Algemene Maatregelen van Bestuur en Ministeriële Regelingen., 1990-1992; 360; omslag
        - Stukken betreffende de ontwikkeling, voorbereiding en evaluatie van het welzijnsbeleid voor dieren., 1990-1994; 361-374; 14 pakken
          - Welzijnsbeleid algemeen., 361-365
            - 1990, 361
            - 1991, 362
            - 1992, 363
            - 1993, 364
            - 1994, 365
          - Genetische manipulatie., 366-370
            - 1992, 366
            - 1993, 367
            - 1994 feb. - mrt., 368
            - 1994 apr. - juni, 369
            - 1994 juli - dec., 370
          - Europese Economische Gemeenschap en het welzijnsbeleid voor dieren, 1990 - 1994, 371
          - Huisvestingssystemen, 1990 - 1994, 372
          - Militaries, 1990 - 1992, 373
          - Relatie mens en dier, 1990 - 1994, 374
        - Stukken betreffende het voeren van overleg met diverse organisaties over de ontwikkelingen van de diergezondheidszorg., 1993; 375; pak
        - Stukken betreffende de Werkgroep Diergezondheid in Beweging., 1993-1994; 376-377; 2 pakken
          - Nota De Toekomst van de Diergezondheidszorg, 1993, 376
          - Eindrapportage met acties en aanbevelingen, 1994, 377
        - Vergaderstukken van de Werkgroep I Gezondheidswet voor Dieren., 1980-1981; 378; omslag
      - Fokkerij, 3.2.3.2.1
        - Vergaderstukken van de Werkgroep Gezondheidszorg Kalvermesterij., 1968-1972; 379; pak
        - Rapport Veterinaire Begeleiding van Mestkalveren., 1971; 380; stuk
        - Stukken betreffende het toelaten van kalvermesterijen voor het mesten van kalveren welke niet in het vrije verkeer mogen worden gebracht., 1972-1979; 381-385; 5 pakken
          - 1972-1974, 381
          - 1975-1976, 382
          - 1977, 383
          - 1978, 384
          - 1979, 385
        - Stukken betreffende het houden van toezicht op fok- en mestbedrijven in het kader van wering van besmettelijke dierziekten., 1973-1979; 386; omslag
        - Stukken betreffende het houden van een geïntensiveerde controle op aangewezen kalvermesterijen., 1976; 387; omslag
        - Stukken betreffende de beantwoording van vragen van de Vaste Commissie voor Landbouw in de Tweede Kamer inzake hertenfokkerijen., 1985; 388; omslag
        - Voortplanting, 3.2.3.1.1.2
          - Stukken betreffende de vaststelling van de regelgeving voor de in- en uitvoer van sperma., 1968-1977; 389; pak
          - Stukken betreffende de behandeling van vragen en het geven van opmerkingen op de veterinaire eisen voor de uitvoer van sperma., 1971-1980; 390; pak
          - Stukken betreffende de behandeling van vragen over de voorwaarden voor invoer van rundveesperma in Nederland., 1973-1979; 391-393; 3 pakken
            - 1973-1974, 391
            - 1975-1977, 392
            - 1978-1979, 393
          - Stukken betreffende het verlenen van ontheffing van het verbod van invoer van sperma van eenhoevigen., 1974; 394; omslag
          - Stukken betreffende het verlenen van ontheffing van het verbod van invoer van sperma van dieren uit diverse landen., 1983-1984; 395; pak
          - Stukken betreffende de beantwoording van kamervragen over het onderzoek naar de productiemogelijkheden van koeienembryo's in het laboratorium., 1987-1989; 396; omslag
      - Veevoeder, Voedsel- en Slachtafval, 3.2.3.2
        - Stukken betreffende het laten onderzoeken van monsters op de aanwezigheid van bepaalde stoffen in veevoeder en veevoederproducten., 1971-1973; 397; pak
        - Stukken betreffende het behandelen van vragen over en het doen van onderzoek naar het gebruik van oestrogene stoffen., 1971-1974; 398; omslag
        - Stukken betreffende het houden van toezicht op de naleving van de veterinaire regelgeving met betrekking tot voedsel- en slachtafval., 1971-1975; 399; pak
        - Stukken betreffende het instellen van onderzoek naar kwikvergiftiging van mestkalveren door kwikhoudend voer., 1974-1975; 400-401; 2 pakken
          - 1974-1975, 400
          - Bijlagen, 1974 - 1975, 401
        - Vergaderstukken van de Werkgroep Beschikking Voedsel- en Slachtafvallen., 1976-1977; 402; omslag
        - Vergaderstukken van de Werkgroep Seperatorvlees., 1978-1979; 403; omslag
        - Stukken betreffende het nemen van maatregelen om het gebruik van stoffen met hormonale en thyreostatische werking tegen te gaan., 1980-1994; 404-406; 3 pakken
          - 1980-1981, 404
          - 1982-1986, 405
          - 1990-1994, 406
        - Vergaderstukken van de Commissie Huisdierenvoeding., 1981; 407; omslag
        - Stukken betreffende het nemen van maatregelen tegen het voederen van voedsel- en slachtafvallen (swill) aan varkens., 1981-1989; 408-410; 3 pakken
          - Vergaderstukken van de Werkgroep Swill, 1981 - 1983, 408
          - Rapporten, 1986 - 1988, 409
          - Regeling van het verbod, 1986 - 1989, 410
        - Stukken betreffende de problematiek inzake de toepassing van stoffen met hormonale werking in veevoer., 1986-1989; 411-417; 2 pakken en 5 omslagen